ACORDAO-COMPLETO-2356757

ACÓRDÃO 1662/2019 ATA 26/2019 - PLENÁRIO

VISTOS, relatados e discutidos estes autos de fiscalização que tem como propósito realizar o Acompanhamento dos processos de aquisição de bens e serviços instrumentais à atuação de diversos órgãos e entidades jurisdicionados;
ACORDAM os Ministros do Tribunal de Contas da União, reunidos em Sessão do Plenário, diante das razões expostas pelo Relator, em:
	9.1. autorizar a extensão dos efeitos do presente Acompanhamento às unidades do Poder Legislativo, do Supremo Tribunal Federal, dos Tribunais Superiores, da Presidência da República, do Tribunal de Contas da União, do Conselho Nacional de Justiça, do Conselho Nacional do Ministério Público, bem como do Ministério Público da União, da Advocacia-Geral da União e da Defensoria Pública da União;
	9.2. restituir os presentes autos à Selog, para adoção das providências pertinentes à consecução dos objetivos deste processo de fiscalização.

Acompanhamento dos processos de aquisição de bens e serviços instrumentais à atuação dos órgãos/entidades fiscalizados (aquisições logísticas), desde a publicação do edital até a contratação do objeto.

Administração Pública Federal (Diversos).

3. Interessados/Responsáveis:
3.1. Interessado: Tribunal de Contas da União.

13.1. Ministros presentes: José Mucio Monteiro (Presidente), Walton Alencar Rodrigues, Benjamin Zymler, Aroldo Cedraz (Relator) e Raimundo Carreiro.
13.2. Ministros-Substitutos convocados: Augusto Sherman Cavalcanti, Marcos Bemquerer Costa, André Luís de Carvalho e Weder de Oliveira.

ACORDAO-COMPLETO-2405486

Acórdão de Relação 794/2020 - Plenário

Acórdão de Relação

ACORDAO-COMPLETO-2375706

Acórdão 2282/2019 - Plenário

AROLDO CEDRAZ

Com alguns ajustes de forma e fundamentado no inciso I do § 3º do art. 1º da Lei 8.443, de 16/7/1992, adoto como Relatório a instrução elaborada no âmbito da Secretaria de Controle Externo de Aquisições Logísticas (Selog) e autuada como peça 3, a qual contou com a anuência do corpo diretivo da referida unidade técnica (peça 4) :
"Trata-se de processo de fiscalização que tem como propósito realizar o acompanhamento dos processos de aquisição de bens e serviços instrumentais à atuação dos órgãos/entidades fiscalizados (aquisições logísticas) , desde a publicação do edital até a contratação do objeto, com a utilização de ferramentas de Tecnologia da Informação desenvolvidas pelo Tribunal e, ainda, análise de informações disponibilizadas no clipping de notícias veiculado diariamente no TCU, notícias nos diversos meios de comunicação, informações publicadas no Diário Oficial da União e manifestações provenientes da Ouvidoria do TCU, nos termos do anexo único da Portaria-TCU 296/2018, no que couber.
O processo administrativo TC Processo 007.791/2019-4, originador deste processo, foi submetido à Copin (peça 5 do TC Processo 007.791/2019-4) , e, posteriormente, conforme Despacho do Ministro Relator Aroldo Cedraz (peça 1) , foi autorizada a realização deste Acompanhamento nos termos propostos.  
Contudo, verificou-se que a fiscalização das unidades jurisdicionadas destacadas no art. 15, inc. I, "j", do Regimento Interno/TCU é de competência privativa do Plenário do TCU. 
Dessa forma, com fundamento na Portaria-Segecex 14/2014 e considerando que este Acompanhamento tem o objetivo de fiscalizar os processos de aquisições da Administração Pública Federal direta e indireta, encaminho os autos ao Ministro Aroldo Cedraz, com proposta de submeter esta ação fiscalizatória ao Plenário do TCU, de forma que o presente Acompanhamento tenha seus efeitos estendidos às unidades jurisdicionadas destacadas no art. 15, inc. I, "j", do Regimento Interno/TCU, quais sejam: unidades do Poder Legislativo, do Supremo Tribunal Federal, dos Tribunais Superiores, da Presidência da República, do Tribunal de Contas da União, do Conselho Nacional de Justiça, do Conselho Nacional do Ministério Público, bem como do Ministério Público da União e da Advocacia-Geral da União."
	É o Relatório.

não há.

Não atuou.

ACOMPANHAMENTO. FISCALIZAÇÃO DOS PROCESSOS DE AQUISIÇÃO DE BENS E SERVIÇOS INSTRUMENTAIS À ATUAÇÃO DE DIVERSOS ÓRGÃOS DA ADMINISTRAÇÃO PÚBLICA FEDERAL. AUTORIZAÇÃO PARA QUE A AÇÃO FISCALIZATÓRIA SEJA ESTENDIDA ÀS UNIDADES JURISDICIONADAS DESTACADAS NO ART. 15, INCISO I, ALÍNEA "J", DO REGIMENTO INTERNO/TCU.

ACOMPANHAMENTO (ACOM)

Secretaria de Controle Externo de Aquisições Logísticas (Selog).

Conforme se depreende do Relatório precedente, nos autos do TC Processo 007.791/2019-4 foi autorizada, mediante despacho deste relator, a realização da presente auditoria, na modalidade de Acompanhamento, com objetivo de fiscalizar processos de aquisições no âmbito da Administração Pública Federal direta e indireta, de forma a mitigar a ocorrência de desperdício de recursos e a ocorrência de ilícitos.
2.	Propõe-se nesta assentada que essa fiscalização passe a abranger todos e quaisquer órgãos e entidades da União, para o que se faz necessário submeter a matéria ao escrutínio deste Colegiado, haja vista o que dispõe o art. 15, inciso I, alínea "j", do Regimento Interno/TCU.
3.	Em respaldo à ampliação quantitativa do escopo da ação fiscalizatória em tela, lanço mão dos mesmos fundamentos que utilizei naquele TC Processo 007.791/2019-4, oportunidade em que destaquei as considerações da Secretaria de Controle Externo de Aquisições Logísticas (Selog) acerca do baixo custo desse tipo de auditoria, que vem sendo utilizado desde 2013, além de constar do Plano Operacional de 2019 da unidade como Trabalho Relevante.
4.	Ademais, o novo Plano Estratégico do Tribunal de Contas da União (PET-TCU) para o período de abril de 2019 a março de 2025 contempla como um dos desafios que nortearão a elaboração da estratégia e dos planos estratégicos o "aumento da integridade e do combate à fraude e à corrupção". Nessa linha, verifico que a presente proposta está alinhada com o tema combate à fraude e à corrupção presente no PET-TCU.
5.	Ressalto que este Acompanhamento prevê o uso de ferramentas de Tecnologia da Informação desenvolvidas neste Tribunal para a análise de informações selecionadas no clipping de notícias diárias do TCU, notícias provenientes dos diversos meios de comunicação, informações publicadas no Diário Oficial da União e manifestações provenientes da Ouvidoria desta Casa. A meu ver, a atuação das unidades técnicas com o apoio de sistemas informatizados auxilia a atuação tempestiva e preventiva desta Corte de Contas.
6.	Nessas circunstâncias, reputo pertinente e oportuno que, com a anuência deste Plenário, a ação fiscalizatória objeto deste TC Processo 012.189/2019-7, autuado por força do TC Processo 007.791/2019-4, seja estendida aos entes jurisdicionados destacados no art. 15, inciso I, alínea "j", do Regimento Interno/TCU, quais sejam, unidades do Poder Legislativo, do Supremo Tribunal Federal, dos Tribunais Superiores, da Presidência da República, do Tribunal de Contas da União, do Conselho Nacional de Justiça, do Conselho Nacional do Ministério Público, bem como do Ministério Público da União e da Advocacia-Geral da União.
7.	Acolhendo sugestão advinda do Gabinete do eminente Ministro André Luís de Carvalho, faço contar expressamente nesse novo rol de jurisdicionados a serem fiscalizados nos presentes autos de Acompanhamento a Defensoria Pública da União, que, a partir da Emenda Constitucional 74, de 6/8/2013, passou a contar com autonomia funcional e administrativa.
	Ante o exposto, VOTO por que o Tribunal adote a deliberação que ora submeto à apreciação deste Colegiado.
TCU, Sala das Sessões Ministro Luciano Brandão Alves de Souza, em 17 de julho de 2019.
AROLDO CEDRAZ 
Relator